it: Arte e svago > Hobby e arti creative > Accessori per orchestre e strumenti musicali > Accessori per legni > Accessori per sassofono: Cura e pulitura sassofono; Custodie e borse da concerto per sassofoni; Legature/cappucci sassofono; Pezzi per sassofono; Supporti per sassofono; Ance per sassofono; Collarini/supporti sassofono
ko: 아트/엔터테인먼트 > 취미/예술 > 악기/오케스트라 부대용품 > 목관악기 부대용품 > 색소폰 부대용품: 색소폰 관리/청소 용품; 색소폰 케이스/패딩 가방; 색소폰 리가처/캡; 색소폰 부품; 색소폰 거치대/스탠드; 색소폰 리드; 색소폰 스트랩/받침대
sk-SK: Umenie a zábava > Záľuby a tvorivé dielne > Príslušenstvo pre hudobné nástroje > Príslušenstvo pre drevené dychové nástroje > Príslušenstvo pre saxofón: Starostlivosť a čistenie saxofónu; Puzdrá a tašky na saxofón; Ligatúry pre saxofón; Diely saxofónu; Kolíky a stojany pre saxofón; Saxofónové strojčeky; Saxofónové pásy a podpery
pt-PT: Artes e lazer > Passatempos e artes criativas > Acessórios de instrumentos musicais e orquestra > Acessórios de madeiras > Acessórios para saxofone: Limpeza e cuidado de saxofone; Sacos e estojos para saxofone; Abraçadeiras e tapa boquilhas para saxofone; Peças para saxofone; Suportes e apoios para saxofone; Palhetas para saxofone; Correias e suportes para saxofone
ja: 芸術・エンターテイメント > 趣味・コレクション > 楽器関連用品 > 木管楽器用品 > サックス用品: サックスお手入れ用品; サックス用ケース・ギグバッグ; サックス用リガチャー・キャップ; サックス用パーツ; サックス用ペグ・スタンド; サックス用リード; サックス用ストラップ
cs: Umění a zábava > Hobby, hudba a výtvarné umění > Hudební nástroje – příslušenství > Dřevěné dechové nástroje – příslušenství > Saxofony – příslušenství: Údržba a čištění saxofonu; Kufry a pouzdra na saxofony; Ligatury a kloboučky pro saxofony; Součásti saxofonu; Podpěry a stojany na saxofon; Saxofonové plátky; Popruhy pro saxofony
fr: Arts et loisirs > Loisirs et arts créatifs > Accessoires pour instruments de musique et orchestres > Accessoires pour instruments à vent > Accessoires pour saxophones: Entretien et nettoyage des saxophones; Étuis et housses pour saxophones; Ligatures et bouchons pour saxophones; Pièces pour saxophones; Supports pour saxophones; Anches pour saxophones; Cordons et harnais pour saxophones
ru: Искусство и развлечения > Хобби и творчество > Аксессуары для музыкальных инструментов и игры в оркестре > Аксессуары для деревянных духовых инструментов > Аксессуары для саксофонов: Чистка саксофонов и уход за ними; Футляры и чехлы для саксофонов; Лигатуры и колпачки для саксофонов; Детали для саксофонов; Упоры и стойки для саксофонов; Трости для саксофонов; Ремни и подставки для саксофонов
de: Kunst & Unterhaltung > Hobby & Kunst > Zubehör für Musikinstrumente > Zubehör für Holzblasinstrumente > Zubehör für Saxophone: Saxophonpflege &-reinigung; Koffer & Transporttaschen für Saxophone; Blattschrauben & Kappen für Saxophone; Saxophonteile; Saxophonhalter & -ständer; Rohrblätter für Saxophone; Saxophonriemen/-stützen
ro-RO: Artă și divertisment > Hobby-uri și artă > Accesorii pentru instrumente muzicale și orchestră > Accesorii pentru instrumente de suflat > Accesorii pentru saxofon: Îngrijirea și curățarea saxofonului; Huse și genți pentru saxofon; Ligaturi și capace saxofon; Piese pentru saxofon; Conuri și suporturi pentru saxofon; Ancii saxofon; Curele și suporturi pentru saxofon
sv: Konst och underhållning > Hobby och skapande > Tillbehör till musikinstrument > Tillbehör till träblåsinstrument > Saxofontillbehör: Underhåll och rengöring av saxofoner; Etuier och gigbags för saxofoner; Saxofonligaturer och klaffar; Saxofondelar; Saxofonstativ; Saxofonrörblad; Remmar och stöd för saxofoner
tr: Sanat ve Eğlence > Hobiler ve Sanatsal Çalışmalar > Müzik Aleti ve Orkestra Aksesuarları > Nefesli Çalgı Aksesuarları > Saksafon Aksesuarları: Saksafon Bakımı ve Temizliği; Saksafon Çanta ve Kılıfları; Saksafon Bilezik ve Kapakları; Saksafon Parçaları; Saksafon Sehpa ve Stantları; Saksafon Kamışları; Saksafon Askı ve Destekleri
es: Arte y ocio > Hobbies y artes creativas > Accesorios para instrumentos musicales y de orquesta > Accesorios para instrumentos de viento-madera > Accesorios para saxofón: Limpieza y cuidado del saxofón; Fundas y estuches para saxofón; Abrazaderas y cubreboquillas para saxofón; Piezas para saxofón; Bases y clavijas para saxofón; Cañas para saxofón; Soportes y cordones para saxofón
sl-SI: Kultura in zabava > Hobiji in ustvarjalne umetnosti > Dodatki za glasbila in orkestre > Dodatki za lesna pihala > Dodatki za saksofon: Nega in čiščenje saksofona; Kovčki in torbe za saksofone; Ligature in pokrovčki za saksofon; Deli za saksofon; Podstavki in stojala za saksofon; Jezički za saksofon; Trakovi in nosilci za saksofon
hr-HR: Umjetnost i zabava > Hobiji i kreativne umjetnosti > Pribor za glazbala i orkestar > Pribor za drvena puhačka glazbala > Pribor za saksofon: Održavanje i čišćenje saksofona; Koferi i koncertne torbe za saksofon; Ligature i poklopci za saksofon; Dijelovi za saksofon; Oslonci i stalci za saksofon; Jezičci za saksofon; Trake i držači za saksofon
nb: Kunst og underholdning > Hobby og kreativitet > Tilbehør til musikkinstrumenter og orkestre > Tilbehør til treblåseinstrumenter > Saksofontilbehør: Pleie og rengjøring av saksofon; Kasser og vesker for saksofon; Ligaturer og hetter til saksofon; Saksofondeler; Støtter og stativer for saksofon; Saksofonbørster; Stropper og støtter for saksofon
el: Τέχνες & Ψυχαγωγία > Χόμπι & Δημιουργικές Τέχνες > Αξεσουάρ μουσικών οργάνων & ορχήστρας > Αξεσουάρ ξύλινων πνευστών οργάνων > Αξεσουάρ σαξοφώνου: Φροντίδα & καθαρισμός σαξοφώνου; Θήκες & μαλακές θήκες σαξοφώνου; Σφιγκτήρες & καπάκια σαξοφώνου; Εξαρτήματα σαξοφώνου; Κλειδιά & βάσεις για σαξόφωνο; Καλάμια σαξοφώνου; Ιμάντες & στηρίγματα σαξοφώνου
en: Arts & Entertainment > Hobbies & Creative Arts > Musical Instrument & Orchestra Accessories > Woodwind Instrument Accessories > Saxophone Accessories: Saxophone Care & Cleaning; Saxophone Cases & Gigbags; Saxophone Ligatures & Caps; Saxophone Parts; Saxophone Pegs & Stands; Saxophone Reeds; Saxophone Straps & Supports
pl: Sztuka i rozrywka > Hobby i sztuki piękne > Akcesoria do instrumentów muzycznych > Akcesoria do instrumentów dętych drewnianych > Akcesoria do saksofonów: Elementy konserwujące i czyszczące do saksofonów; Pokrowce i futerały na saksofony; Ligatury i osłonki ustników do saksofonów; Części do saksofonów; Wieszaki i stojaki na saksofony; Stroiki do saksofonów; Paski i podpórki do saksofonów
zh-CN: 艺术与娱乐 > 爱好/艺术创作 > 乐器与管弦乐队配件 > 木管乐器配件 > 萨克斯配件: 萨克斯清洁保养; 萨克斯盒/包; 萨克斯卡子卡帽; 萨克斯零件; 萨克斯托架/支架; 萨克斯簧片; 萨克斯背带与支撑带
da: Kunst og underholdning > Hobby og håndarbejde > Musikinstrumenter – tilbehør > Træblæserinstrumenter – tilbehør > Saxofon – tilbehør: Saxofon – pleje og rengøring; Saxofon – tasker og gigbags; Saxofon – ligaturer og hætter; Saxofon – dele; Saxofon – stativer; Saxofon – rørblade; Saxofon – remme
hu: Művészet és szórakoztatás > Hobbik és kreatív művészet > Hangszer és zenekari kiegészítők > Fafúvóshangszer-kiegészítők > Szaxofonkiegészítők: Szaxofonápolás és -tisztítás; Szaxofontokok és -táskák; Szaxofonligatúrák és -sapkák; Szaxofonalkatrészek; Szaxofoncsapok és -tartók; Szaxofonnádak; Szaxofonpántok és -támasztékok
bg-BG: Изкуства и развлечения > Хобита и творчески изкуства > Аксесоари за музикални инструменти и оркестри > Аксесоари за дървени духови инструменти > Аксесоари за саксофон: Грижа и почистване на саксофон; Калъфи и чанти за саксофон; Лигатури и капачки за саксофон; Части за саксофон; Подпори и стойки за саксофон; Платъци за саксофон; Презрамки и опори за саксофон
nl: Kunst en entertainment > Hobby's en creatieve vaardigheden > Accessoires voor muziekinstrumenten > Accessoires voor houten blaasinstrumenten > Accessoires voor saxofoon: Onderhoud en reiniging van saxofoon; Koffers en hoezen voor saxofoon; Ligaturen en caps voor saxofoon; Onderdelen voor saxofoon; Statieven en standaards voor saxofoon; Saxofoonrieten; Bandjes en steunen voor saxofoon
lt-LT: Menai ir pramogos > Hobiai ir menai > Muzikos instrumentai ir orkestro priedai > Medinių pučiamųjų instrumentų priedai > Saksofonų priedai: Saksofonų priežiūra ir valymas; Saksofonų dėklai ir krepšiai; Saksofonų ligatūros ir dangteliai; Saksofonų dalys; Saksofonų kaiščiai ir stovai; Saksofonų liežuvėliai; Saksofonų diržai ir atramos
pt-BR: Artes e entretenimento > Hobbies e artes > Acessórios para instrumentos musicais e orquestras > Acessórios para instrumentos de sopro de madeira > Acessórios para saxofone: Manutenção e limpeza de saxofone; Estojos e gig bags para saxofone; Ligaduras e tampas para saxofone; Peças para saxofone; Apoios e suportes para saxofone; Palhetas de saxofone; Cordões e suportes para saxofone
th: ศิลปะและความบันเทิง > งานอดิเรกและศิลปะสร้างสรรค์ > เครื่องดนตรีและอุปกรณ์ออร์เคสตรา > อุปกรณ์เครื่องเป่า > อุปกรณ์แซกโซโฟน: การดูแลและทำความสะอาดแซกโซโฟน; กล่องและกระเป๋าแซกโซโฟน; ที่รัดและปลอกแซกโซโฟน; ชิ้นส่วนแซกโซโฟน; ที่ตั้งและเพ็กของแซกโซโฟน; ลิ้นแซกโซโฟน; สายสะพายและที่รองแซกโซโฟน
vi: Nghệ thuật và giải trí > Sở thích và nghệ thuật sáng tạo > Phụ kiện dàn nhạc và nhạc cụ > Phụ kiện cho nhạc cụ hơi > Phụ kiện kèn saxophone: Sản phẩm vệ sinh và chăm sóc kèn saxophone; Hộp và túi đựng kèn saxophone; Dây và nắp đậy kèn saxophone; Phụ tùng kèn saxophone; Giá và chân để kèn saxophone; Dăm kèn saxophone; Đai và kệ đỡ kèn saxophone
fi: Taide ja viihde > Harrastukset ja taiteet > Soitin- ja orkesteritarvikkeet > Puupuhallintarvikkeet > Saksofonitarvikkeet: Saksofonin huolto ja puhdistus; Saksofonikotelot ja -pussit; Saksofonin lehdenkiristimet ja suojat; Saksofonin osat; Saksofonin telineet; Saksofonin lehdet; Saksofonin hihnat ja tuet
zh-TW: 藝術/娛樂 > 嗜好和創作藝術 > 樂器配件 > 木管樂器配件 > 薩克斯風配件: 薩克斯風清潔保養; 薩克斯風盒; 薩克斯風束圈; 薩克斯風零件; 薩克斯風支架; 薩克斯風簧片; 薩克斯風背帶